【裁判字號】    92,易,942
【裁判日期】    920630
【裁判案由】    竊盜
【裁判全文】
臺灣高雄地方法院刑事判決                        九十二年度易字第九四二號
    公  訴  人  臺灣高雄地方法院檢察署檢察官
    被      告  乙○○
    被      告  丙○○
右列被告因竊盜案件，經檢察官聲請簡易判決處刑（九十一年度偵字第一一八三八號
）及移
易判決處刑（九十一年度雄簡字第一一五四號），簽准改依通常程序審理，本院判決
如左：
    主  文
乙○○共同竊盜，處有期徒刑貳月，如易科罰金，以參佰元折算壹日。緩刑貳年。
丙○○連續攜帶兇器，於夜間侵入有人居住之建築物竊盜，處有期徒刑柒月。扣案之
大型鐵鉗壹支沒收。緩刑參年。
    事  實
一、乙○○、丙○○共同意圖為自己不法之所有，並基於犯意聯絡，於民國九十一年
    六月二日二十三時三十分許，由丙○○騎乘三輪拼裝車搭載乙○○至高雄市○○
    道路、逢甲路後，二人即下車，合力將吳青憲所有停於路口、車牌號碼為ＸＹＶ
    ─八一五號之重型機車（九十一年六月一日中午十二時許，吳青憲因於該路口發
    生車禍，乃將機車暫放該處，當時未懸掛車牌），搬至前開拼裝車上，竊得機車
    後，乃駕車離開現場，嗣於同日二十三時四十五分許，行經高雄市○○區○○路
    口時，為警當場查獲。又丙○○復承上開竊盜概括犯意，另於九十一年七月十四
    日凌晨三時十分許，攜帶所有客觀上足資認定為兇器之大型鐵鉗一支，夜間侵入
    高雄市小港區○○○路三十八號「峰安金屬有限公司（下稱峰安公司）臨海廠」
    之廠房內後，乃以前開鐵鉗剪斷電纜線之方式（毀損部分未據告訴），竊取峰安
    公司所有高壓電纜線九十九條，得手後乃逃離現場，嗣於同日上午八時十五分許
    ，在高雄市○鎮區鎮○路「亞太隆剛鋼鐵廠」外圍牆旁，因持有上開電纜線而為
    警查獲，並扣得大型鐵鉗一支。
二、案經高雄市政府警察局鼓山分局報告臺灣高雄地方法院檢察署檢察官聲請簡易判
    決處刑及移送併案審理（報告機關：內政部警政署高雄港務警察所），本院高雄
    簡易庭認不宜以簡易判決處刑，簽准改依通常程序審理。
    理  由
一、右揭犯罪事實，業據被告乙○○、丙○○於本院審理時坦白承認，核與證人甲○
    ○、峰安公司員工張錦宗於警訊中指訴之情節相符；此外，復有扣押筆錄、扣押
    物品收據、扣押物品目錄、贓物認領收據（保管單）、失竊物品照片、車籍作業
    系統─查詢認可資料及車主行照附警訊卷及偵查卷可參。因被告自白與事實相符
    ，是本件事證明確，被告乙○○共同竊盜、被告丙○○連續加重竊盜犯行，均堪
    以認定。
二、被告二人共同竊取吳青憲所有機車，核其所有，均係犯刑法第三百二十條第一項
    竊盜罪；而被告丙○○持所有客觀上足資認定為兇器之大型鐵鉗一支，夜間侵入
    峰安公司廠房，竊取該公司所有電纜線，則係犯刑法第三百二十一條第一項第一
    款、第三款之於夜間侵入有人居住之建築物、攜帶兇器竊盜罪。又就機車部分，
    被告乙○○、丙○○間，有犯意聯絡及行為分擔，均為共同正犯。另被告丙○○
    先後二次竊盜、加重竊盜犯行，均時間緊接，方法相同，所犯又屬構成要件相同
    之罪，顯係基於概括之犯意反覆為之，應依連續犯之規定論以於夜間侵入有人居
    住之建築物、攜帶兇器竊盜罪，並依法加重其刑（因加重竊盜部分，僅被告丙○
    ○一人獨為，故主文不諭知『共同』）。爰審酌被告均正值青年，竟不思上進，
    共犯或單獨犯竊盜罪，影響被害人權益甚鉅，行為實有非議之處，惟念及被告犯
    後均坦承罪行，態度良好，並參以所竊物品大部均已發還被害人及竊取物品價值
    等一切情狀，分別量處如主文所示之刑，被告乙○○部分，併諭知易科罰金之折
    算標準。至扣案之大型鐵鉗一把，為被告丙○○所有供犯加重竊盜罪所用之物，
    業據被告供明在卷（詳本院九十二年六月二十日審判筆錄），應依刑法第三十八
    條第一項第二款之規定，宣告沒收之。再者，被告均未曾受有期徒刑以上刑之宣
    告，有臺灣高雄地方法院檢察署刑案資料查註紀錄表、臺灣高等法院被告全國前
    案紀錄表在卷可稽，其一時失慮致犯本案，且犯後坦承犯行，頗有悔悟之心，信
    其經上開刑之宣告教訓後，當知警惕，本院衡情認被告所受之宣告刑，以暫不執
    行為適當，爰各併予宣告緩刑二年、三年，以啟自新。
三、移送併案部分，與起訴部分（被告丙○○）具有連續犯之裁判上一罪關係，為起
    訴效力之所及，本院自應併予審究，附此敘明。
據上論斷，應依刑事訴訟法第四百五十二條、第二百九十九條第一項前段，刑法第三
百二十條第一項、第三百二十一條第一項第一款及第三款、第二十八條、第五十六條
、第三十八條第一項第二款、第四十一條第一項前段、第七十四條第一款，罰金罰鍰
提高標準條例第一條段、第二條，判決如主文。
中      華      民      國      九十二      年    六    月    三十      日
                                  臺灣高雄地方法院刑事第一庭
                                      法  官  方  百  正
右正本證明與原本無異。
如不服本判決，應於判決送達後十日內，向本院提出上訴狀。
                                      書記官  張  金  蘭
中    華    民    國      九十二      年      六      月      三十      日
附錄本判決論罪科刑所依據之法條：
中華民國刑法第三百二十條
意圖為自己或第三人不法之所有，而竊取他人之動產者，為竊盜罪，處五年以下有期
徒刑、拘役或五百元以下罰金。
意圖為自己或第三人不法之利益，而竊佔他人之不動產者，依前項之規定處斷。
前二項之未遂犯罰之。
中華民國刑法第三百二十一條
犯竊盜罪而有左列情形之一者，處六月以上、五年以下有期徒刑：
一  於夜間侵入住宅或有人居住之建築物、船艦或隱匿其內而犯之者。
二  毀越門扇、牆垣或其他安全設備而犯之者。
三  攜帶兇器而犯之者。
四  結夥三人以上而犯之者。
五  乘火災、水災或其他災害之際而犯之者。
六  在車站或埠頭而犯之者。
前項之未遂犯罰之。


司法院資訊處製作；財團法人民間司法改革基金會備份。
